【裁判字號】    98,裁,2051
【裁判日期】    980820
【裁判案由】    營業稅
【裁判全文】
最  高  行  政  法  院  裁  定
                                      98年度裁字第2051號
上  訴  人  利騰服飾商行
代  表  人  甲○○
訴訟代理人  林昇平
            李佳華
被 上訴 人  財政部臺灣省北區國稅局
代  表  人  乙○○
上列當事人間營業稅事件，上訴人對於中華民國98年4月23日臺
北高等行政法院97年度訴字第3228號判決，提起上訴，本院裁定
如下：
    主  文
上訴駁回。
上訴審訴訟費用由上訴人負擔。
    理  由
一、按對於高等行政法院判決之上訴，非以其違背法令為理由，
    不得為之，行政訴訟法第242條定有明文。依同法第243條第
    1項規定，判決不適用法規或適用不當者，為違背法令；而
    判決有同條第2項所列各款情形之一者，為當然違背法令。
    是當事人對於高等行政法院判決上訴，如依行政訴訟法第24
    3條第1項規定，以高等行政法院判決有不適用法規或適用不
    當為理由時，其上訴狀或理由書應有具體之指摘，並揭示該
    法規之條項或其內容；若係成文法以外之法則，應揭示該法
    則之旨趣；倘為司法院解釋或本院之判例，則應揭示該判解
    之字號或其內容；如以行政訴訟法第243條第2項所列各款情
    形為理由時，其上訴狀或理由書，應揭示合於該條項各款之
    事實。上訴狀或理由書如未依此項方法表明者，即難認為已
    對高等行政法院判決之違背法令有具體之指摘，其上訴自難
    認為合法。
二、本件上訴人對於臺北高等行政法院民國（下同）97年度訴字
    第3228號判決（下稱原判決）上訴，雖略以：(一)上訴人依行
    政程序法第128條第1項第2款「發生新事實」之事由，求為
    重開行政程序，上訴人所稱發生新事實，為被上訴人原所認
    上訴人未依法給予租金發票新臺幣（下同）17,073,264元，
    業經原調查機關財政部臺北市國稅局（下稱臺北市國稅局）
    以96年8月17日財北國稅法一字第0960244811號函重新查核
    ，認上訴人縱有未依法給予租金發票，其金額亦僅有6,084,
    563元，被上訴人原裁罰處分之裁罰原因事實已消滅不存在
    ，原裁罰處分應撤銷，然原判決對原裁罰處分之裁罰原因事
    實「發生新事實」卻隻字未提，亦未載明理由，自有判決不
    備理由之違法；臺北市國稅局96年8月17日財北國稅法一字
    第0960244811號函附行政訴訟答辯狀僅係發生新事實之證據
    ，並非所發生新事實，上訴人主張之發生新事實，係指原核
    定租金收入17,463,l01元，經重新查核為6,084,563元，原
    判決核認「發生新事實」錯誤。(二)被上訴人原主張上訴人未
    依法給予租金發票17,073,264元，卻未核對課稅證據「租金
    資金」、「往來資金」及「統一發票」，原判決對被上訴人
    未根據課稅證據逕為裁罰處分，卻認「與發生新事實」之要
    件不符，亦有判決理由矛盾之違法。(三)上訴人所主張之新事
    實，並非「臺北高等行政法院95年度訴字第3603號判決撤銷
    臺北市國稅局之處分」，本院97年度判字第460號判決廢棄
    臺北高等行政法院95年度訴字第3603號判決，與本件「發生
    新事實」無任何法律關聯，原判決自有判決理由矛盾之違法
    。(四)又原審就上訴人所主張「上訴人與漢登公司，分別為獨
    立之經營個體，漢登公司繫屬法院案件是否經終局確定判決
    ，如何判決，均不影響臺北市國稅局對上訴人系爭租金收入
    重新查核為6,084,563元之新事實。」、「被上訴人依臺北
    市國稅局通報，作成系爭罰鍰處分計算之確定事實時，漢登
    公司之行政訴訟未經法院終局判決，被上訴人卻以漢登公司
    之行政訴訟案尚在訴訟中，為否准援引臺北市國稅局重新查
    核之6,084,563元新事實之抗辯，有違公平原則，亦違背證
    據法則；且被上訴人確知臺北市國稅局有重新查核系爭租金
    收入6,084,563元之新事實，臺北市國稅局是否將重新查核
    租金收入6,084,563元通報被上訴人，屬被上訴人與臺北市
    國稅局間之內部事宜，不得資為對上訴人抗辯。」，不予採
    信，卻未載明理由，顯有判決不備理由之違法等語，為其論
    據。惟核上訴狀所載內容，或係重述其在原審業經主張而為
    原判決摒棄不採之陳詞，或係就原審取捨證據、認定事實之
    職權行使事項，指摘其為不當，或係就原審所為論斷或駁斥
    其主張之理由，泛言原判決不備理由或理由矛盾，而未具體
    表明原判決究竟有如何合於不適用法規或適用不當、或有行
    政訴訟法第243條第2項所列各款之情形，尚難認為已對原判
    決之如何違背法令有具體之指摘。依首揭規定及說明，應認
    其上訴為不合法，應予駁回。
三、據上論結，本件上訴為不合法。依行政訴訟法第249條第1項
    前段、第104條、民事訴訟法第95條、第78條，裁定如主文
    。
中    華    民    國    98    年    8     月    20    日
                    最高行政法院第四庭
                        審判長法官  劉  鑫  楨
                              法官  黃  本  仁
                              法官  黃  淑  玲
                              法官  劉  介  中
                              法官  曹  瑞  卿
以  上  正  本  證  明  與  原  本  無  異
中    華    民    國    98    年    8     月    21    日
                              書記官  吳  玫  瑩


司法院資訊處製作；財團法人民間司法改革基金會備份。
